【裁判字號】    98,交簡上,299
【裁判日期】    981125
【裁判案由】    公共危險等
【裁判全文】
臺灣高雄地方法院刑事判決           98年度交簡上字第299號
上  訴  人  臺灣高雄地方法院檢察署檢察官
被      告  乙○○
上列上訴人因被告公共危險等案件，不服本院中華民國98年7 月
29日98年度審交簡字第3512號第一審簡易判決（起訴案號：98年
度偵字第18323 號），提起上訴，本院管轄之第二審合議庭判決
如下：
    主  文
原判決關於過失傷害部分撤銷。
乙○○犯過失傷害罪，處拘役伍拾玖日，如易科罰金，以新台幣
壹仟元折算壹日。緩刑貳年。
    事  實
一、乙○○於民國98年6 月16日23時許，在高雄市○○路○路邊
    攤食用含有酒精成分之燒酒雞，迄17日凌晨0 時10分許，已
    達不能安全駕駛動力交通工具之程度，竟仍駕駛車牌號碼ZL
    -6133 號自用小客車，沿高雄市○○路由南向北行駛，行經
    宏平路口時，本應注意車前狀況並隨時採取必要之安全措施
    ，且當時天候晴、夜間有照明光線、路面乾燥無缺陷無障礙
    物、視距良好，客觀上並無不能注意之情事，竟疏未注意前
    方並保持安全距離，而自後撞及甲○○所騎乘於宏平路口停
    等紅燈之車牌號碼XPE-892 號重型機車，造成甲○○人車倒
    地並受有右大腿及臀部挫傷、右側股骨轉子間線性骨折之傷
    害，經警獲報前往現場處理，並以酒精檢測器測試乙○○呼
    氣中所含酒精濃度高達每公升0.95毫克（公共危險部分業經
    判刑確定），而獲悉上情。
二、案經甲○○訴請高雄市政府警察局小港分局報由台灣高雄地
    方法院檢察署檢察官偵查起訴後聲請簡易判決處刑。
    理  由
壹、證據能力部分
    按被告以外之人於審判外之陳述，雖不符刑事訴訟法第159
    條之1 至第159 條之4 之規定，而經當事人於審判程式同意
    作為證據，法院審酌該言詞陳述或書面陳述作成時之情況，
    認為適當者，亦得為證據；當事人、代理人或辯護人於法院
    調查證據時，知有第159 第1 項不得為證據之情形，而未於
    言詞辯論終結前聲明異議者，視為有前項之同意，刑事訴訟
    法第159 條之5 定有明文。本件證人甲○○固於警詢中為陳
    述，其性質雖屬傳聞證據，惟其所為之上開警詢筆錄內容，
    業經本院審理時予以提示並告以要旨，且各經檢察官、被告
    表示意見。當事人已知上述筆錄乃傳聞證據，且均未於言詞
    辯論終結前對該筆錄內容異議，依上開規定，是其於警詢中
    之證言應具有證據能力。
貳、實體判決理由部分
一、上開過失傷害之事實，業據被告乙○○於本院審理中坦承不
    諱（本院卷第58至59頁），核與證人即告訴人甲○○於警詢
    及本院審理時具結證述（警卷第4 至6 頁、本院卷第55至57
    頁）、證人即員警葉弘琇、呂耀文於本院審理時具結證述（
    本院卷第48至50、50至51頁）相符，復有甲○○高雄市立小
    港醫院診斷證明書2 紙（警卷第15頁、本院卷第8 頁）、高
    雄市立民生醫院診斷證明書1 紙（本院卷第9 頁）、高雄市
    政府警察局道路交通事故現場圖、道路交通事故調查報告表
    (一)、(二)各1 份（警卷第11至13頁）、高雄市政府交通大隊交
    通事故談話紀錄表（警卷第14頁）、當事人酒精測定值紀錄
    表2 份（警卷第18至19頁）、刑法第185 條之3 案件測試觀
    察紀錄表（警卷第21頁）、肇事現場照片4 幀（警卷第16至
    17 頁 ）、舉發違反道路交通管理事件通知單1 紙（警卷第
    20頁）存卷可憑，足認被告之自白與事實相符，堪以採信。
    本件事證明確，被告上揭犯行，洵堪認定，應依法論科。
二、核被告所為，係犯刑法第284 條第1 項前段之過失傷害罪。
    被告為汽車駕駛人，酒醉駕車因而致告訴人受傷，所犯過失
    傷害罪應依道路交通管理處罰條例第86條第1 項之規定加重
    其刑。
三、原審以被告涉犯上揭過失傷害犯行，事證明確，予以論罪科
    刑，固非無見。惟查：告訴人因該次車禍除受有右大腿、臀
    部挫傷外，亦受有右側股骨轉子間線性骨折乙節，業據證人
    甲○○於本院審理時具結證述在卷（本院卷第57頁），並有
    其請求檢察官上訴時所提出之高雄市立小港醫院、高雄市立
    民生醫院診斷證明書各1 紙（本院卷第8 至9 頁）為證，應
    堪認定。原審判決未及審酌告訴人因該次車禍除受有右大腿
    、臀部挫傷外，尚受有右側股骨轉子間線性骨折之傷害部分
    ，容有未恰。檢察官上訴意旨謂原審認定告訴人所受傷害僅
    右大腿、臀部挫傷，漏未論及告訴人尚受有右側股骨轉子間
    線性骨折乙節，為有理由，自應由本院依法就該部分撤銷，
    更為判決。爰審酌被告酒後駕車，未能注意車前狀況肇事，
    致告訴人受有傷害，本應嚴懲，惟念其犯後坦承犯行，態度
    尚佳，及告訴人所受傷害程度等一切情狀，量處如主文所示
    之刑，併諭知易科罰金之折算標準，以資懲儆。又被告未曾
    受有期徒刑以上刑之宣告，有臺灣高等法院被告前案紀錄表
    在卷可稽，且在本院審理中業與告訴人以新台幣26萬元達成
    和解，有和解筆錄1 份（本院卷第23頁）在卷可稽，且告訴
    人於本院審理時亦表示被告已全數履行賠償完畢，願意原諒
    被告等語（見本院卷第57至58頁），諒被告經此論罪科刑之
    教訓，當知警惕，應無再犯之虞，本院認其所宣告之刑，以
    暫不執行為適當，併予緩刑2 年之宣告，以啟自新。
據上論斷，應依刑事訴訟法第455 條之1 第1 項、第3 項、第36
9 條第1 項前段、第364 條、第299 條第1 項前段，刑法第284
條第1 項前段、第41條第1 項前段、第74條第1 項第1 款，道路
交通管理處罰條例第86條第1 項，刑法施行法第1 條之1 ，判決
如主文。
本案經檢察官丙○○到庭執行職務。
中    華    民    國    98    年    11    月    25    日
                    交通法庭  審判長法  官  李璧君
                                    法  官  鄭峻明
                                    法  官  曾仁勇
不得上訴。
以上正本證明與原本無異。
中    華    民    國    98    年    11    月    25    日
                                    書記官  王紀芸
附錄本判決論罪科刑法條全文：
中華民國刑法第284條第1項
因過失傷害人者，處6 月以下有期徒刑、拘役或5 百元以下罰金
，致重傷者，處1 年以下有期徒刑、拘役或5 百元以下罰金。


司法院資訊處製作；財團法人民間司法改革基金會備份。
